臺灣臺北地方法院刑事判決　　　　　　　　　　　　　九十三年度訴字第一六五號
　　公　訴　人　臺灣臺北地方法院檢察署檢察官
　　被　　　告　甲○○
右列被告因毒品危害防制條例案件，經檢察官提起公訴（九十二年度毒偵字第二二四
九號、第二三九三號）及移送併辦（九十三年度毒偵字第三七六號、第三七０號、第
六八七號、第五三九號），本院判決如左：
    主  文
甲○○連續施用第一級毒品，累犯，處有期徒刑壹年肆月。
扣案第一級毒品海洛因貳小包（淨重零點壹柒公克、零點零伍公克）均沒收銷燬，扣
案注射針筒柒支、含第一級毒品海洛因殘渣（量微無法磅秤）之夾鏈袋貳個均沒收。
    事  實
一、甲○○於民國八十八年間因施用毒品案件，經本院於八十八年九月八日以八十八
    年度毒聲字第二二三一號裁定送觀察、勒戒後，認有繼續施用毒品之傾向，於同
    年十月十五日以八十八年度毒聲字第二五八０號裁定施以強制戒治，執行完畢後
    ，業經臺灣臺北地方法院檢察署檢察官於九十年三月七日以八十九年度毒偵字第
    三一一一號、第三三八二號及戒毒偵字第五九號為不起訴處分確定；復於九十年
    間因施用毒品案件，於九十年十一月六日經本院以九十年毒聲字第二三七六號裁
    定施以強制戒治，並以九十年訴字第一一七二號判處有期徒刑十月（經甲○○提
    起上訴，由台灣高等法院駁回上訴確定），強制戒治部分，於九十二年二月二十
    七日執行完畢，有期徒刑部分，與其另於九十年間因竊盜案件，由本院判處確定
    之有期徒刑六月，經台灣高等法院裁定應執行有期徒刑一年二月，於九十二年八
    月二日執行完畢。詎甲○○猶不知悔改，復於五年內，基於概括之犯意，自九十
    二年八月三日起迄九十三年三月八日止，於台北市○○街一三一號三樓住處、臺
    北市○○路一一二巷內、臺北市○○路一四四巷十八號旁防火巷內等處，連續施
    用第一級毒品海洛因多次，其遭查獲之情形如下：
（一）於九十二年九月二十四日下午二時許，於台北市○○街一三一號三樓住處為警
      查獲，並扣得其所有第一級毒品海洛因一小包（淨重零點一七公克）及注射針
      筒二支。
（二）於九十二年十月一日下午一時三十分許，於台北市○○路一００號前為警查獲
　　　。
（三）於九十二年十月十八日上午十時二十分許，於台北市○○街、晉江街口為警查
      獲。
（四）於九十二年十月三十日夜間九時許，持其所有之注射針筒一支，至臺北市○○
      路一七一號台北市政府警察局萬華分局莒光派出所，向員警自首施用第一級毒
      品犯罪。
（五）於九十二年十一月十四日凌晨一時十五分許，於台北市○○路六十八巷三十二
      號前為警查獲，並扣得其所有含第一級毒品海洛因殘渣（量微無法磅秤）之夾
      鏈袋一個及注射針筒一支。
（六）於九十三年二月四日中午十二時許，於台北市○○路一四四巷十八號旁防火巷
      內為警查獲，並扣得其所有含第一級毒品海洛因殘渣（量微無法磅秤）之夾鏈
      袋一個及注射針筒一支。
（七）於九十三年三月四日下午四時二十分許，於台北市○○街一三一號三樓住處為
      警查獲，並扣得其所有注射針筒一支。
（八）於九十三年三月九日上午十時三十分許，於台北市○○路一八三號旁為警查獲
      ，並扣得其所有第一級毒品海洛因一小包（淨重零點零五公克）及注射針筒一
      支。
二、案經台北市政府警察局萬華分局移請台灣台灣台北地方法院檢察署檢察官偵查起
    訴及移送併辦。
    理  由
一、右揭犯罪事實，業據被告甲○○於本院審理時坦承不諱，並有第一級毒品海洛因
    二小包（淨重零點一七公克、零點零五公克）、注射針筒七支、含第一級毒品海
　　洛因殘渣（量微無法磅秤）之夾鏈袋二個等扣案，及台北市政府警察局查獲涉嫌
　  違反毒品危害防制條例毒品初步鑑驗報告單四紙、法務部調查局鑑定通知書二紙
    、明生生物科技股份有限公司濫用藥物檢體報告三件、台灣尖端先進生技醫藥股
    份有限公司濫用藥物檢驗中心濫用藥物檢驗報告三件、台北市立療養院煙毒尿液
    檢驗報告三件等附卷可稽；又被告前開先後二次因施用毒品案件，經本院裁定強
    制戒治，執行完畢獲釋，先後由台灣台北地方法院檢察署檢察官為不起訴處分及
    本院判刑確定等情，亦有台灣高等法院被告全國前案紀錄表一件附卷可稽，事證
    明確，被告犯行堪以認定。
二、核被告甲○○所為，係犯毒品危害防制條例第十條第一項之施用第一級毒品罪。
    其持有第一級毒品之低度行為，為其施用第一級毒品之高度犯行所吸收，不另論
    罪。被告上開多次施用第一級毒品之犯行，時間緊接，方法相同，觸犯構成要件
    同一之罪名，顯係基於概括犯意為之，屬連續犯，應依刑法第五十六條之規定論
    以一罪，並加重其刑。被告自九十二年八月三日起至同年八月三十一日止，及九
    十二年十一月十四日起至九十三年三月八日間之施用第一級毒品犯行，雖未經檢
    察官起訴，然與其經起訴之施用第一級毒品犯行間，有連續犯之裁判上一罪關係
    ，本院自應併予審究。被告上開論罪科刑及執行情形，有台灣高等法院被告全國
    前案紀錄表一份在卷足憑，其於有期徒刑執行完畢後，五年內再犯本件有期徒刑
    以上之罪，為累犯，應依法遞加重其刑。爰審酌被告前有多次施用毒品之紀錄，
    素行不良，惟對於本件犯罪坦承不諱，頗見悔悟之意，犯罪後態度良好，及其犯
    罪之動機、目的、手段等一切情事，量處如主文所示之刑。扣案第一級毒品海洛
    因二小包（淨重零點一七公克、零點零五公克）係查獲之第一級毒品，應依毒品
    危害防制條例第十八條前段之規定，宣告沒收銷燬；扣案注射針筒七支及含第一
    級毒品海洛因殘渣（量微無法磅秤）之夾鏈袋二個，係被告所有供其犯罪所用之
    物，爰依刑法第三十八條第一項第二款之規定，宣告沒收。
據上論斷，應依刑事訴訟法第二百九十九條第一項前段，毒品危害防制條例第十條第
一項、第十八條前段，刑法第十一條前段、第五十六條、第四十七條、第三十八條第
一項第二款，判決如主文。
本案經檢察官游儒倡到庭執行職務。
中　　　華　　　民　　　國　　九十三　　年　　　五　　　月　　十七　　　日
                                        臺灣臺北地方法院刑事第四庭
                                              審判長法  官  黃雅芬
                                              　　　法　官  吳定亞
                                              　　　法　官  楊代華
右正本證明與原本無異。
如不服本件判決，得自收受送達之日起十日內，向本院提起上訴。
                                                    書記官  廖純瑜
中　　　華　　　民　　　國　　九十三　　年　　　五　　　月　　十七　　　日
附錄本案論罪科刑法條全文：
毒品危害防制條例第十條
施用第一級毒品者，處六月以上五年以下有期徒刑。
施用第二級毒品者，處三年以下有期徒刑。
